最高法院刑事判決                              八十六年度台上字第七三二九號
    上  訴  人  甲○○
右上訴人因違反麻醉藥品管理條例案件，不服台灣高等法院中華民國八十五年十二月
二十三日第二審判決（八十五年度上訴字第五一一七號，起訴案號：台灣新竹地方法
院檢察署八十五年度偵緝字第一四三號），提起上訴，本院判決如左：
    主  文
原判決關於非法販賣化學合成麻醉藥品部分撤銷，發回台灣高等法院。
其他上訴駁回。
    理  由
一發回部分（非法販賣化學合成麻醉藥品部分）：
本件原判決認定上訴人甲○○基於意圖營利之概括犯意，於民國八十五年一月上旬某
日，在新竹縣竹東鎮○○路○段十九號五樓古芸玉住處，以每包新台幣（下同）一千
元之價格，非法販賣化學合成麻醉藥品安非他命一包予古芸玉。又於同年月二十日及
二十五日，在同鎮○○路一○九巷三十四號趙興鳳住處，以相同價格，先後兩次各非
法販賣安非他命一包予趙興鳳等情。因而維持第一審論處上訴人連續非法販賣化學合
成麻醉藥品罪刑部分之判決，駁回上訴人此部分在第二審之上訴，固非無見。
惟查：(一)有罪之判決書，對於被告有利之證據不採納者，應說明其理由，刑事訴訟法
第三百十條第二款定有明文。上訴人辯稱：本件委因趙興鳳非法吸用安非他命被警查
獲，警方要其找人頂替販賣安非他命之人，趙興鳳始誣指係上訴人為販賣安非他命之
人，此有全程陪同趙興鳳至警局應訊之戴咪珠可為證明。又上訴人被警員帶至警局應
訊時，說出古芸玉有非法吸用安非他命之行為，警方循線查獲古芸玉。嗣古芸玉知悉
係上訴人供出其犯行，心有未甘，遂誣指上訴人係販賣安非他命給其之人等語（見原
審卷第十六頁反面、十七、十八頁）。並請求傳訊證人戴咪珠、趙興鳳、古芸玉資以
查證（見同上卷第十九頁反面）。其實情如何﹖與認定本件犯罪事實及上訴人所辯是
否可採至有關係，自應詳予調查。乃原審對此項有利於上訴人之證據未詳予調查，明
白審認，遽認無予調查必要云云，尚難昭折服而有可議。(二)原判決事實內認定上訴人
基於意圖營利之概括犯意非法販賣安非他命與古芸玉及趙興鳳。惟理由內並未說明其
認定上訴人「意圖營利」所憑及理由，同屬理由不備。上訴意旨指摘原判決此部分不
當，非無理由，應認有發回更審之原因。
二駁回部分（非法吸用化學合成麻醉藥品部分）：
按刑事訴訟法第三百七十六條所列各罪之案件，經第二審判決者，不得上訴於第三審
法院，法有明文。本件上訴人非法吸用化學合成麻醉藥品部分，原審係依麻醉藥品管
理條例第十三條之一第二項第四款論處罪刑，核屬刑事訴訟法第三百七十六條第一款
之案件。依首開說明，既經第二審判決，自不得上訴於第三審法院，上訴人竟復對此
部分提起上訴，顯為法所不許，應予駁回。
據上論結，應依刑事訴訟法第三百九十五條前段、第三百九十七條、第四百零一條，
判決如主文。
中      華      民      國    八十六    年     十二     月     十二     日
                              最高法院刑事第十庭
                                  審判長法官  吳  雄  銘
                                        法官  池  啟  明
                                        法官  陳  宗  鎮
                                        法官  石  木  欽
                                        法官  吳  火  川
      右正本證明與原本無異
                                              書  記  官
中      華      民      國    八十六    年     十二     月     十七     日
